【裁判字號】    92,簡上,203
【裁判日期】    921104
【裁判案由】    違反著作權法
【裁判全文】
臺灣臺南地方法院刑事判決                        九十二年度簡上字第二三號
    上  訴  人  臺灣台南地方法院檢察署檢察官
    被      告  甲○○
右列上訴人因違反著作權法案件，不服本院九十二年度簡字第一六一號中華民國九十
二年七月二十四日第一審簡易判決（檢察官聲請簡易判決處刑案號：九十二年度偵字
第七七四號），提起上訴，本院管轄之第二審合議庭判決如左：
    主  文
原判決撤銷。
甲○○連續以明知為侵害著作權之物，意圖營利而交付之方法侵害他人之著作權，累
犯，處有期徒刑參月，如易科罰金，以新台幣玖佰元即銀元參佰元折算壹日。扣案非
法重製之「齊秦呼喚」專輯雷射唱片貳片、投錢筒壹個及新台幣壹佰元均沒收。
    事  實
一、甲○○前曾犯妨害自由案件，經台灣高等法院台南分院判處有期徒刑十月確定，
    同一事實亦經同法院裁定交付感訓處分確定，於民國八十六年一月三日執行感訓
    處分，八十七年二月二十六日台灣地方法院檢察署准予折抵前揭有期徒刑十月而
    執行完畢，仍不知悔改，明知其向年籍姓名均不詳之人所販入之雷射唱片、影音
    光碟片均係未經取得著作財產權人同意授權之盜版品，竟自九十一年八月中旬某
    日起，基於營利之概括犯意，連續在臺南縣七股鄉鹽田一帶擺設攤位陳列動能音
    樂股份有限公司（下稱動能公司）享有著作財產權之「齊秦呼喚」專輯等盜版雷
    射唱片，以每片售價新臺幣（下同）五十元之價格販售予不特定之顧客，嗣於九
    十一年八月二十五日十四時許，為警於上開地點當場查獲，並扣得前開非法重製
    之盜版雷射唱片二片、投錢筒一個與犯罪所得一百元等物。
二、案經動能公司訴由內政部警政署保安警察第二總隊第四大隊移送台灣台南地方法
    院檢察署檢察官偵查聲請簡易判決處刑。
    理  由
一、右揭事實，業據被告甲○○於偵查及本院審理中坦承不諱，核與告訴代理人謝世
    堯指訴情節相符，此外復有扣案雷射唱片二片、投錢筒一個與一百元可證，被告
    自白核與事實相符，事證明確，其犯行應堪認定。
二、按行為後法律有變更者，適用裁判時之法律，但裁判前之法律有利於行為人者，
    適用最有利於行為人之法律，刑法第二條第一項前段但書定有明文。又按著作權
    法於九十二年七月九日經總統公佈修正，於並自同年月十一日生效施行。修正前
    著作權法八十七條第二款規定「明知為侵害著作權之物，意圖營利而交付」之方
    法侵害他人之著作權，依修正前同法第九十三條第三款規定「處二年以下有期徒
    刑，得併科新台幣十萬元以下罰金」，修正後此部分構成要件列入新增第九十一
    條之一第一項，刑度修正為三年以下有期徒刑、拘役或併科新台幣七十五萬元以
    下罰金，查被告最後行為時係九十一年八月二十五日，是其行為後法律已有變更
    ，且以修正前著作權法對被告有利，故本件應適用修正前之著作權法。
三、核被告甲○○之所為，係犯修正前著作權法第九十三條第三款、第八十七條第二
    款之罪，又其先後多次販賣行為，其犯罪時間緊接，所犯罪名均屬相同，顯係基
    於概括犯意反覆為之者，為連續犯，依法論以一罪並加重其刑。另被告有如事實
    欄所述之科刑及執行紀錄，有卷附臺灣高等法院被告全國前案紀錄表可按，其受
    有期徒刑之執行完畢，五年以內再犯有期徒刑以上之罪，為累犯，依法遞加重其
    刑。原審以被告犯行明確，依法論罪科刑，固非無見，惟查，著作權法已於九十
    二年七月九日經總統公佈修正，於並自同年月十一日生效施行，原審未及審酌新
    舊法比較而適用，顯有未妥，檢察官執此上訴指摘原判決有不當之處，為有理由
    ，自應由本院將原判決予以撤銷改判。爰審酌被告犯罪動機、目的、手段及犯後
    態度等一切情狀，量處如主文第二項所示之刑，及諭知易科罰金之折算標準，以
    資儆懲。扣案雷射唱片二片、投錢筒一個與一百元係被告所有且係供犯罪所用及
    犯罪所得之物，業據其供明在卷，併予宣告沒收。
據上論斷，應依刑事訴訟法四百五十五條之一第一項、第三項、第三百六十九條第一
項前段、第三百六十四條、第二百九十九條第一項前段，修正前著作權法第九十三條
第三款、第八十七條第二款，刑法第十一條前段、第二條第一項前段但書、第五十六
條、第四十七條、第四十一條第一項前段、第三十八條第一項第二款、第三款，罰金
罰鍰提高標準條例第二條，判決如主文。
本案經檢察官乙○○到庭執行職務
中      華      民      國      九十二      年      十一    月    四    日
                                  臺灣臺南地方法院刑事第七庭
                                      審判長  法  官   鄧希賢
                                              法  官   鄭燕璘
                                              法  官   鍾邦久
右正本證明與原本無異。
本件不得上訴。
                                              書記官   張豐榮
中      華      民      國    九十二      年      十一    月    四    日
附錄法條：
著作權法第九十三條
意圖營利而有下列情形之一者，處二年以下有期徒刑、拘役，或併科新臺
幣十萬元以下罰金：
一  違反第七十條規定者。
二  以第八十七條第二款、第三款、第五款或第六款之方法侵害他人之著
    作財產權者。
非意圖營利而犯前項之罪，其重製物超過五份，或權利人所受損害超過新
臺幣三萬元者，處一年以下有期徒刑、拘役，或科或併科新臺幣二十五萬
元以下罰金。
著作權法第八十七條
有下列情形之一者，除本法另有規定外，視為侵害著作權或製版權：
一、以侵害著作人名譽之方法利用其著作者。
二、明知為侵害著作權或製版權之物而散佈或意圖散佈而陳列或持有或意圖營利而交
    付者。
三  輸入未經著作財產權人或製版權人授權重製之重製物或製版物者。
四  未經著作財產權人同意而輸入著作原件或其重製物者。
五  明知係侵害電腦程式著作財產權之重製物而作為營業之使用者。


司法院資訊處製作；財團法人民間司法改革基金會備份。
